【裁判字號】    92,交易,30
【裁判日期】    920910
【裁判案由】    過失致死
【裁判全文】
臺灣嘉義地方法院刑事判決                          九十二年度交易字第三○號
    公  訴  人  臺灣嘉義地方法院檢察署檢察官
    被      告  丁○○
右列被告因過失致死案件，經檢察官提起公訴（九十二年度偵字第五四九號），本院
判決如左：
    主  文
丁○○因過失致人於死，處有期徒刑柒月。緩刑貳年。
    事  實
一、丁○○於民國九十一年十二月七日凌晨五時五十分許，駕駛車號Ｊ七─八二五八
    號自用小客車，沿嘉義縣民雄鄉嘉一六六線由西往東方向（公訴人誤載為由東往
    西方向）行駛，其原應注意行經無號誌路口，應減速慢行，不得超速行駛，而依
    當時情形又無不能注意之情事，竟疏於注意及此，貿然以時速六、七十公里之速
    度前進，於行經該路段三十四公里一百五十公尺處之無號誌之交岔路口時，適有
    早起運動之楊萬年，徒步行走至該路口欲穿越道路，亦疏未注意行人穿越道路，
    在未設有行人穿越道亦非禁止穿越之路段穿越道路時，應注意左右無來車，始可
    小心迅速穿越，由於雙方有上述疏失，雖丁○○曾按喇叭示警，惟因速度過快煞
    車不及，而撞擊至楊萬年之身體右側，使楊萬年彈至車前玻璃，再掉至距撞擊處
    近二十公尺處，致楊萬年頭部外傷併顱內出血，經送醫後不治死亡。丁○○於事
    故發生後，即請路人報警，並於警未知肇事者前，主動向警告知。
二、案經臺灣嘉義地方法院檢察署檢察官據報相驗自動檢舉後再由楊萬年之子丙○○
    告訴偵辦起訴。
    理  由
一、右開時、地駕車肇事犯罪事實，業據被告丁○○自白不諱，核與證人甲○○之證
    言相符，並有現場照片八張、交通事故調查報告表附卷可稽，另本件車禍被害人
    楊萬年因此受傷死亡，亦經臺灣嘉義地方法院檢察署檢察官督同檢驗員相驗屬實
    ，製有相驗筆錄、相驗屍體證明書、驗斷書在卷可憑。按行車速度，依標誌或標
    線之規定，無標誌或標線者，應依左列規定：一  在市區道路，時速不得超過五
    ○公里，在郊外道路時速不得超過六○公里。但在未劃設車道線或行車分向線之
    道路，市區時速不得超過三○公里，郊外時速不得超過四○公里。三  行經彎道
    、坡路、狹路、狹橋、隧道、泥濘或積水道路、無號誌之交岔路口：：：，均應
    減速慢行，作隨時停車之準備。道路交通安全規則第九十三條第一項第一、三款
    定有明文。被告依法考領駕照駕車自應注意上述道路交通安全規定，又依附卷之
    交通事故調查報告表所載，本件肇事時、地之天候、路況皆良好，而肇事彼時，
    被告亦無不能注意之情事，竟疏未注意及此，於行經嘉義縣民雄鄉嘉一六六線三
    十四公里一百五十公尺之無號誌之交岔路口處，卻未減速慢行，而仍以時速六、
    七十公里之速度前進，致撞及楊萬年，可證被告之駕車失當行為，顯有過失；又
    查，證人乙○○證稱：其家離車禍現場很近，其聽到煞車聲前，有聽到連續的一
    長一短的喇叭聲音等語（見本院卷第六五頁）；以及證人甲○○證稱：其當天剛
    好在車禍現場的斜對面打公共電話，其看到一個老伯走道路中央，要穿越馬路，
    過了馬路中間一點點的位置，就聽到碰撞的聲音，其掛掉電話，和其女友到現場
    ，該老伯就是被車子撞到的被害人等語（見本院卷第六九、七○頁），經將上述
    證人證言與卷附現場圖（見相驗卷第十五頁）及被告於偵查中之供述（見相驗卷
    第二五頁背面）相核，可知被害人之帽子掉落處附近應即為本件車禍撞擊點，而
    該處屬於未設有行人穿越道亦非禁止穿越之路段，被害人於該處穿越道路時本應
    注意左右無來車，始可小心迅速穿越，然被害人卻疏未注意及被告所駕之車輛即
    穿越道路，為與有過失，亦可認定。臺灣省嘉雲區車輛行車事故鑑定委員會鑑定
    意見亦認：被害人穿越道路未注意右方來車與被告駕駛自小客車，行經無號誌交
    岔路口，未減速反嚴重超速行駛，同為肇事原因，有上開委員會九十二年七月四
    日嘉鑑字第九二○七○五號函附鑑定意見書可稽。雖被害人就本件車禍為與有過
    失，已如前述，惟被告尚不能執此免除其過失責任。再被害人楊萬年確因本件車
    禍，造成頭部外傷併顱內出血而死亡，被告過失駕車肇事行為，與被害人之死亡
    結果間，自具有相當因果關係。本件事證明確，被告過失致死犯行堪以認定。
二、核被告所為，係犯刑法第二百七十六條第一項之過失致人於死罪。被告於肇事後
    即託證人甲○○代為報案，並向到場處理之警員承認伊為肇事者，業據證人甲○
    ○證述明確（見本院卷第七○頁），並有嘉義縣警察局民雄分局處理相驗案件初
    步調查報告暨報驗書附卷可查（見相驗卷第二頁），被告於犯罪偵查機關未發覺
    前，自首而接受裁判，應依法減輕其刑，並先加後減。爰審酌被告坦承犯行，且
    其無犯罪前科，素行良好，有臺灣高等法院被告全國前案紀錄表可按，又已與被
    害人家屬達成和解賠償損害，有本院和解筆錄乙紙附於附民卷可憑等一切情狀，
    量處如主文所示之刑。查被告前未曾受有期徒刑以上刑之宣告，有臺灣嘉義地方
    法院檢察署刑案資料查註紀錄表、臺灣高等法院被告全國前案紀錄表各一份在卷
    可參，其因一時不慎，初罹刑典，且業與被害人達成和解，尚具悔意，經此之偵
    查審判，當知所警惕，信無再犯之虞，本院認為其所宣告之刑，以暫不執行為適
    當，並予宣告緩刑二年，以啟自新。
據上論斷，應依刑事訴訟法第二百九十九條第一項前段，刑法第二百七十六條第一項
、第七十四條第一款、第六十二條前段，罰金罰鍰提高標準條例第一條前段，判決如
主文。
本案經檢察官周欣潔到庭執行職務。
中      華      民      國    九十二    年      九      月      十      日
                           臺灣嘉義地方法院交通法庭
                                審判長法  官 沈福財
                                      法  官 黃國益
                                      法  官 林福來
右正本證明與原本無異。
如不服本判決，應於判決送達後十日內向本院提出上訴狀（應附繕本）。
                                      書記官 尹玉琪
中      華      民      國    九十二    年      九      月      十      日
附錄本案論罪法條全文：
刑法第二百七十六條第一項
因過失致人於死者，處二年以下有期徒刑、拘役或二千元以下罰金。


司法院資訊處製作；財團法人民間司法改革基金會備份。
